臺灣臺北地方法院刑事判決　　　　　　100年度審訴字第291號
公　訴　人　臺灣臺北地方法院檢察署檢察官
被　　　告　謝貴紅
選任辯護人　陳正旻律師
上列被告因偽造文書等案件，經檢察官提起公訴(100年度偵緝字
第1686號、第1687號、第1688號、第1689號、第1690號、第1691
號、第1692號、第1693號、第1694號），因被告於準備程序中為
有罪之陳述，經本院合議庭裁定由受命法官獨任以簡式審判程序
審理，本院判決如下：
    主  文
謝貴紅犯行使偽造私文書罪，處有期徒刑貳年拾月。又犯詐欺取
財罪，處有期徒刑肆月。應執行有期徒刑年。
    事實及理由
一、本件犯罪事實及證明犯罪事實之證據方法並其證據均引用檢
    察官起訴書之記載（如附件）。
二、按犯罪行為人基於一個概括犯意，接續數行為，而該數行為
    彼此間具有密接關聯性，復侵害同一個法益者，為接續犯，
    應論以一罪；且接續犯得否減刑，應以其最後一個行為當時
    作為認定基準。據此就本案而論，被告自民國96年3月8日第
    1次以被害人任玟琍名義冒標而向第1會各會員詐取會款後，
    以後陸續冒標且向各會員詐取會款，更在部分時間重疊下再
    分別向第2會、第3會會員詐取會款；就各會員部分，被告既
    係以會養會，挖東牆補西牆，顯係基於概括犯意，接續數彼
    此間具有密接關聯性之詐欺行為，均侵害同一個會員對其財
    產之持有法益，是以被告對每個會員所施加數次詐欺犯行，
    均應分別認定係詐欺取財之接續犯；再者，被告接續犯行之
    最後行為既已在96年4 月24日以後，即無再適用中華民國九
    十六年罪犯減刑條例予以減刑。從而，核被告謝貴紅所為，
    係犯刑法第216條、第210條行使偽造私文書罪、第339條第1
    項之詐欺取財罪。其偽造署押之刑法第217條第1項偽造署押
    罪為偽造私文書罪之部分行為，又偽造私文書之低度行為，
    為高度之行使偽造私文書所吸收，均不另論罪，僅應論以行
    使偽造私文書罪。另被告每次冒用無論是否真正之會員名義
    標會，其提示假標單之行使偽造文書犯行，同時係向各會員
    施用詐術之行為；同1次冒標後再向各會員詐取會款，均屬1
    行為觸犯數罪名，應依刑法第55條前段想像競合犯規定，從
    一重之行使偽造私文書罪處斷；復因被告每次詐取會款又屬
    詐欺之接續犯，更因被告所起第1會、第2會、第3 會間部分
    時間、如附表所示之會員重疊，故被告所有冒標再向各會員
    詐取會款之行為，僅論1 個行使偽造私文書罪即可。而被告
    所犯行使偽造私文書罪、對許智凱所犯之詐欺取財罪，2 罪
    間之犯意各別，行為、時間互異，且被害人及法益均不同，
    屬數罪併罰，應分別論處，再定其應執行之刑。爰審酌被告
    之生活狀況、智識程度、犯罪後態度，以及被害人所受損害
    等一切情狀，分別量處有期徒刑2年10月、4月，並定其應執
    行之刑為有期徒刑3 年。至於被告各次冒標所於標單上偽造
    真、假會員署押部分，依刑法第219 條規定，本應予以沒收
    ，而冒用會員名義之標單本身，復屬被告所有且因犯罪所生
    之物，亦應依刑法第38條第1項第3款規定沒收；惟因被告既
    已於每次冒標後恐事跡敗露而將偽造之標單銷毀，自亦連同
    將標單上偽造之簽名一併銷毀，故均不另諭知沒收。
三、依刑事訴訟法第273條之1第1項、第299條第1項前段、第310
    條之2、第454條第2項，刑法第216條、第210條、第339條第
    1項、第55條前段、第51條第5款，判決如主文。
本案經檢察官鄭東到庭執行職務。
中    華    民    國   100    年    12    月    13    日
                  刑事第二十庭  法  官  呂政燁
以上正本證明與原本無異。
如不服本判決應於收受送達後10日內向本院提出上訴書狀，並應
敘述具體理由；其未敘述上訴理由者，應於上訴期間屆滿後20日
內向本院補提理由書（均須按他造當事人之人數附繕本）「切勿
逕送上級法院」。告訴人或被害人如對於本判決不服者，應具備
理由請求檢察官上訴，其上訴期間之計算係以檢察官收受判決正
本之日期為準。
                                書記官  楊湘雯
中    華    民    國   100    年    12    月    13    日
附錄本案所犯法條全文：
中華民國刑法第216條（行使偽造私文書罪）
行使第210條至第215條之文書者，依偽造、變造文書或登載不實
事項或使登載不實事項之規定處斷。
中華民國刑法第210條（偽造私文書罪）
偽造、變造私文書，足以生損害於公眾或他人者，處5 年以下有
期徒刑。
中華民國刑法第339條（詐欺取財罪）
意圖為自己或第三人不法之所有，以詐術使人將本人或第三人之
物交付者，處5年以下有期徒刑、拘役或科或併科1千元以下罰金
。
以前項方法得財產上不法之利益或使第三人得之者，亦同。
前二項之未遂犯罰之。
附表：各會重疊之會員(100偵緝1687卷第53-55頁)
┌────┬────────┬───────────┐
│ 編  號 │ 會 員 姓 名    │ 參 加 之 戶 助 會    │
├────┼────────┼───────────┤
│   1    │ 林建忠         │ 第1、3會             │
├────┼────────┼───────────┤
│   2    │ 張怡君         │ 第1、2、3會          │
├────┼────────┼───────────┤
│   3    │ 郭麗絢         │ 第1、2會             │
├────┼────────┼───────────┤
│   4    │ 李昭瑩         │ 第1、2會             │
├────┼────────┼───────────┤
│   5    │ 姚淑馨         │ 第1、2會             │
├────┼────────┼───────────┤
│   6    │ 劉淑秋         │ 第1、2、3會          │
├────┼────────┼───────────┤
│   7    │ 劉淑卿         │ 第1、2會             │
├────┼────────┼───────────┤
│   8    │ 吳姝慧         │ 第1、3會             │
├────┼────────┼───────────┤
│   9    │ 陳美玲         │ 第1、3會             │
├────┼────────┼───────────┤
│   10   │ 陳國輝         │ 第1、3會             │
├────┼────────┼───────────┤
│   11   │ 黃耀興         │ 第1、3會             │
├────┼────────┼───────────┤
│   12   │ 陳旻文         │ 第1、3會             │
├────┼────────┼───────────┤
│   13   │ 謝淑娟         │ 第1、3會             │
├────┼────────┼───────────┤
│   14   │ 李勇           │ 第1、2、3會          │
├────┼────────┼───────────┤
│   15   │ 陳許玲         │ 第1、2會             │
├────┼────────┼───────────┤
│   16   │ 曾淑婷         │ 第1、2會             │
├────┼────────┼───────────┤
│   17   │ 洪炳坤         │ 第2、3會             │
└────┴────────┴───────────┘